【裁判字號】    99,訴,396
【裁判日期】    990618
【裁判案由】    妨害性自主罪
【裁判全文】
臺灣高雄地方法院刑事判決               99年度訴字第396號
公  訴  人  臺灣高雄地方法院檢察署檢察官
被      告  甲○○
選任辯護人  葉美利律師（法律扶助）
上列被告因妨害性自主罪案件，經檢察官提起公訴（98年度偵字
第35659 號），本院判決如下：
    主  文
甲○○對於未滿十四歲之男子為猥褻之行為，處有期徒刑柒月；
又對於未滿十四歲之男子為性交，處有期徒刑壹年捌月。應執行
有期徒刑貳年，緩刑參年。緩刑中付保護管束，並應向指定之政
府機關、政府機構、行政法人、社區或其他符合公益目的之機構
或團體提供壹佰貳拾小時之義務勞務。
    事  實
一、甲○○與代號0000-0000 號男子（民國00年00月00日生，真
    實姓名年籍詳卷，下稱甲男）原係高雄市政府社會局安置機
    構○○家園室友，甲○○明知甲男係國中1 年級在學學生，
    尚未年滿14歲，竟基於與未滿14歲之男子為猥褻行為之犯意
    ，於98年7 月15日中午12時許，在高雄市鼓山區○○家園2
    樓4 房內，經甲男同意後，要求甲男以手為其撫弄生殖器方
    式與之為猥褻行為1 次；另基於與未滿14歲之男子為性交之
    犯意，於同年8 月30日中午12時許，在上揭房間內，經甲男
    同意後，將生殖器放入甲男口腔方式與之為性交行為1 次。
二、案經高雄市政府警察局婦幼警察隊移送臺灣高雄地方法院檢
    察署檢察官偵查起訴。
    理  由
一、本院以下所引用之具傳聞性質之證據，檢察官、被告及選任
    辯護人於本案言詞辯論時，均同意有證據能力，本院審酌各
    該證據均非違法蒐證取得之證據，且依該證據作成情況作為
    證據應為適當，依刑事訴訟法第159 條之5 第1 項規定，應
    有證據能力。
二、上開事實，業經被告坦承不諱，核與被害人甲男於警詢中證
    述之情節相符。又於被告與被害人甲男為猥褻及性交行為時
    ，被害人均為未滿14歲之人，有代號與真實姓名對照表在卷
    足憑，亦為被告所不爭執（本院訴字卷第25頁反面、26頁）
    ，堪信被告之自白確與事實相符，罪證明確，犯行洵堪認定
    。
三、核被告甲○○所為，係犯刑法第227 條第2 項及同條第1 項
    對於未滿14歲之男子為猥褻之行為罪及對於未滿14歲之男子
    為性交罪。該罪係針對被害人之年齡即未滿14歲之人所設之
    特別處罰規定，且被告行為時甫滿18歲，尚未成年，故不另
    依兒童及少年福利法第70條第1 項規定加重其刑。被告上開
    2 件犯行，犯意各別，行為互殊，應予分論併罰。檢察官起
    訴意旨認被告於98年7 月15日之犯行係成立刑法第227 條第
    1 項之對於未滿14歲之男子為性交罪，惟依被害人甲男於警
    詢係稱：7 月的某一天午睡時間，被告係要求他幫忙打手槍
    （即以手握住被告之生殖器並搓動），約5 分鐘被告就射精
    等語（警卷第7 頁），經本院勘驗被害人上開警詢錄音譯文
    ，被害人確係陳稱第一次被告要求打手槍，第二次才有口交
    等語（本院訴字卷第19頁反面至20頁反面），是被告所為應
    成立刑法第227 條第2 項對於未滿14歲之男子為猥褻之行為
    罪，因社會基礎事實同一，本院自得變更起訴法條，予以審
    理（最高法院99年度台上字第328 號、98年度台上字第1195
    號判決參照）。
四、本案被告與未滿14歲之甲男為性交，其未考量甲男當時身心
    是否足以承擔性交行為之結果，其所為固不足取，惟斟酌被
    告與被害人均係因家庭因素而由政府安置之人，於安置處所
    為團體生活，而被告甫年滿18歲，因對性行為之好奇，而致
    生此憾事，並非無可憫之處。且刑法第227 條第1 項之罪，
    法定本刑為3 年以上10年以下有期徒刑，依被告前開犯罪一
    切情狀觀之，倘處以法定本刑之最低刑度即3 年有期徒刑，
    仍嫌過重，而顯有情輕法重之憾。在客觀上足以引起一般人
    之同情，情節尚堪憫恕，爰依刑法第59條規定，酌量減輕其
    刑。
五、審酌被告對同為安置處所之年幼學員即被害人甲男，不知予
    以照顧，反而對其為上開犯行一逞對性行為之好奇心，所為
    仍屬非是，惟犯後坦承犯行及其素行、教育程度、家庭狀況
    、犯案動機、所造成之危害等一切情狀，分別量處如主文所
    示之刑，並定應執行之刑。被告前未曾因故意犯罪受有期徒
    刑以上刑之宣告，有臺灣高等法院被告前案紀錄表1 份在卷
    可參，其因年輕識淺、一時失慮，致罹刑典，犯後已知悔悟
    ，雖未與被害人甲男達成和解，惟甲男於社工人員前往訪視
    時表示：身為朋友，希望被告能完成學業，不會因而影響被
    告之學業等語，有高雄市政府社會局兒童少年保護個案摘要
    表在卷可參（置於密封袋內），且被告現仍就學中，有學生
    證影本附卷可查（本院訴字卷第45頁），經此偵審程序及論
    罪科刑之教訓，當知所警惕，信無再犯之虞，本院認所宣告
    之刑以暫不執行為適當，併予宣告緩刑3 年，以啟自新。又
    被告所犯係刑法第91條之1 所列之罪（即刑法第227 條之罪
    ），且受緩刑之宣告，故依刑法第93條第1 項第1 款規定，
    諭知於緩刑期間付保護管束。惟斟酌被告甫年滿18歲，因法
    治觀念薄弱而觸法，為確保其能記取教訓及於緩刑期間內，
    能深知戒惕，避免緩刑之宣告遭撤銷，並依同法第74條第2
    項第5 款、第93條第1 項第2 款規定，於緩刑期間宣付保護
    管束，命被告向政府機關、政府機構、行政法人、社區或其
    他符合公益目的之機構或團體，提供120 小時之義務勞務。
    至於被告究應向何政府機關、政府機構、行政法人、社區或
    其他符合公益目的之機構或團體，屬執行之問題，應由檢察
    官斟酌考量被告性別、家庭、身份、職業、經歷、特殊專長
    、體能狀況及素行紀錄與參加意願等因素，再依義務勞務執
    行機構之地域、特性及勞務內容等為適當之安排，附此敘明
    。
據上論斷，應依刑事訴訟法第299 條第1 項前段、第300 條，刑
法第227 條第1 項、第2 項、第51條第5 款、第59條、第74條第
1 項第1 款、第2 項第5 款、第93條第1 項第1 款、第2 款，判
決如主文。
本案經檢察官乙○○到庭執行職務。
中    華    民    國    99    年    6     月    18    日
                  刑事第四庭  審判長法  官  洪碩垣

                                    法  官  張  震

                                    法  官  施介元
以上正本證明與原本無異。
如不服本判決應於收受送達後10日內向本院提出上訴書狀，並應
敘述具體理由；如未敘述上訴理由者，應於上訴期間屆滿後20日
內向本院補提理由書（均須按他造當事人之人數附繕本）「切勿
逕送上級法院」。
中    華    民    國    99    年    6     月    18    日
                                    書記官  葉玉芬
附錄本判決論罪科刑法條
中華民國刑法第227條
對於未滿十四歲之男女為性交者，處 3 年以上 10 年以下有期
徒刑。
對於未滿十四歲之男女為猥褻之行為者，處 6 個月以上 5 年以
下有期徒刑。
對於十四歲以上未滿十六歲之男女為性交者，處 7 年以下有期
徒刑。
對於十四歲以上未滿十六歲之男女為猥褻之行為者，處 3 年以
下有期徒刑。
第 1 項、第 3 項之未遂犯罰之。

司法院資訊處製作；財團法人民間司法改革基金會備份。
